【裁判字號】    90,易,147
【裁判日期】    900316
【裁判案由】    贓物
【裁判全文】
臺灣新竹地方法院刑事判決                            九十年度易字第一四七號
    公  訴  人  臺灣新竹地方法院檢察署檢察官
    被      告  乙○○
右列被告因贓物案件，經檢察官提起公訴（八十九年度偵字第六四四八號），本院判
決如左：
    主      文
乙○○收受贓物，處拘役伍拾玖日，如易科罰金，以佰元折算壹日。
    事      實
一、乙○○明知未懸掛車牌之ＫＦＵ─四二０號重型機車（甫於民國（下同）八十九
    年十一月十一日下午八時許，於新竹縣竹東鎮○○路中山國小前失竊）為一來歷
    不明之贓車，竟於同日下午九、十時許，在新竹縣竹東鎮○○路中山國小附近，
    由一不詳姓名年籍之成年男子處收受後，隨即將其父親鍾唐善所有之ＧＺＮ─三
    ０一號車牌，懸掛於該贓車上，並自翌日上午十時許予以騎乘使用。嗣於八十九
    年十一月十三日上午十一時許，騎乘該贓車在新竹縣竹東鎮○○路○段三號前為
    警當場查獲。
二、案經新竹縣警察局竹東分局報請臺灣新竹地方法院檢察署檢察官偵查起訴。
    理      由
一、訊據被告乙○○固坦承於右揭時地向不詳姓名年籍之成年男子收受未掛車牌之機
    車，及改懸掛其父親所有車牌騎用等情不諱，雖辯稱：伊不知為贓車云云。
    惟查：
    （一）、被告為警查獲其持有之前述機車係車主楊世榮於八十九年十一月十一日
            下午八時在新竹縣竹東鎮○○路中山國小前失竊之機車，由甲○○報案
            一節，業據被害人甲○○於警訊中陳明在卷，並有其出具之贓物認領保
            管單及車輛竊盜、車牌失竊資料個別查詢報表－查詢車輛認可資料各一
            紙在卷可稽。
    （二）、被告復自承：該不詳姓名年籍之成年男子交付該部機車時，告知她說有
            急事，要她牽回家一、二天，：：該男子有說他機車放在店裡門口（指
            被告之店門口）他會來牽等語，佐以，被告既不知該不詳姓名年籍之成
            年男子之真實姓名，顯見渠等非相當熟稔，猶輕率收受該來路不明機車
            ；並據被告於本院審理時所自承，當時該機車沒有車牌，是被告於收受
            該機車時，理應對於該機車是否係該男子所有及為何無車牌尚有疑義；
            況被告亦稱車子沒車牌不敢騎、該男子一、二天會回來牽車，既係受人
            之託，竟於翌日即八十九年十一月十二日、十三日，改懸掛其父親鍾唐
            善所有之ＧＺＮ─三０一號車牌於該贓車上予以騎乘使用，足徵被告於
            收受該機車當時即已知悉該機車係來路不明之贓物甚明。
    （三）、雖被告在測謊實驗中並未呈情緒波動反應，有法務部調查局鑑定通知書
            附卷可稽，然查測謊鑑定，係依一般人在說謊時，會產生遲緩、緊張、
            恐懼、不安等心理波動現象，乃以科學方法，由鑑定人利用測謊儀器，
            將受測者之上開情緒波動反應情形加以紀錄，用以判別受測者之供述是
            否真實。故測謊鑑定，倘鑑定人具備專業之知識技能，復事先獲得受測
            者之同意，所測試之問題及其方法又具備專業可靠性時，該測謊結果，
            如就否認犯罪有不實之情緒波動反應，雖不能採為有罪之唯一證據，但
            非無證據能力，仍得供裁判之佐證，其證明力如何，事實審法院自得依
            職權自由判斷。（參照最高法院八十七年度臺上字第三九二八號裁判要
            旨），本件事證明確已如上述，測謊結果既受個人測謊時生理、心理因
            素所影響，並非百分之百正確，尚難遽採為有利於被告之認定。從而，
            被告上述所辯即無足採，犯行堪以認定。
二、核被告所為，係犯刑法第三百四十九條第一項之收受贓物罪。爰審酌被告之素行
    、犯罪之手段、目的、犯罪所生之危害、犯罪後之態度等一切情狀，量處如主文
    所示之刑，並諭知易科罰金之折算標準。
據上論斷，應依刑事訴訟法第二百九十九條第一項前段，刑法第三百四十九條第一項
、第四十一條第一項前段，罰金罰鍰提高標準條例第一條前段，第二條，判決如主文
。
本案經檢察官吳金棟到庭執行職務。
中      華      民      國    九十      年      三      月     十六     日
                                  臺灣新竹地方法院刑事第一庭
                                      法  官  林  秋  宜
右正本證明與原本無異。
如不服本判決，應於判決送達後十日內向本院提出上訴狀（應附繕本），上訴於臺灣
高等法院。
                                      書記官  張 雲  娥
中      華      民      國    九十      年      三      月     十六     日
附錄本案論罪科刑法條：
刑法第三百四十九條第一項
收受贓物者，處三年以下有期徒刑、拘役或五百元以下罰金。


司法院資訊處製作；財團法人民間司法改革基金會備份。
